Inventaris van het archief van Leo van Aitzema [levensjaren ca. 1580-1669], 1584-1669
Nationaal Archief, Den Haag
72. Negen kopieën van secrete en andere brieven, nevens twee kopieën van concept-traktaten met Frankrijk, nevens drie resoluties met de punten tot het voorgeschreven traktaat betrekking hebbend, alsmede enige concept-artikelen tot het traktaat met Brandenburg te sluiten en een Hollandse resolutie, alle van het jaar 1654, zijnde enige van belang. -
73. Kopieën van Haar Hoog Mogenden resoluties in het jaar 1654. -
74. Kopieën van missiven, memories en staten, met enige Haar Hoog Mogenden resoluties, alle van het jaar 1654. -
75. Kopie-adviezen van de admiraliteitscolleges, missiven en stukken alsmede resoluties, alle betreffende de zeezaken van het jaar 1655. -
76. Kopieën, meest alle missiven van de ambassadeur Boreel, 1655. -
77. Een bundel van alle extracten van Haar Hoog Mogenden resoluties, genomen in het jaar 1655. -
78. Kopie van een secrete resolutie, bericht wegens de vervallen 's lands fortificaties, secrete artikelen en ingrediënten tot een traktaat met Brandenburg, nevens een kopie van de toestemming op de staat van oorlog van het jaar 1655. -
79. Kopieën van adviezen en brieven van de respectieve admiraliteitscolleges en enige heren Haar Hoog Mogenden Gedeputeerden, meest betreffende de zeezaken, alsmede van andere particulieren, alle van geen belang en van het jaar 1655. -
80. Kopieën van missiven en resoluties betreffende de militaire zaken, voorgevallen in het jaar 1655. -
81. Journaal van alle staats- als andere meest politieke voorgevallen zaken, sinds 19 januari 1655 tot en met 6 januari 1656. 5
82. Kopieën van Hare Hoog Mogenden resoluties genomen in het jaar 1656. -
83. Register van kopieën van brieven aan en van de Staat door en van dezelver ministers aan de koningen van Zweden, Denemarken en Polen mitsgaders de Keurvorst van Brandenburg en Danzig geschreven, nevens Hare Hoog Mogenden resoluties, secrete als andere, met de bijlagen daarop betrekking hebbend, allen van het jaar 1656. -
84. Brieven van staatszaken, door resident Van Aitzema aan verscheidene personen geschreven sinds 30 december 1650 tot eind december 1556. -
85. Kopieën van secrete en andere brieven met bijlagen en enige memories als anders, geadresseerd aan Haar Hoog Mogenden en ingekomen in het jaar 1656. -
86. Een bundel met secrete brieven en resoluties Engeland betreffende, meest verbrand en van het vuur genomen in het huis van de klerk Lelienbergh, alles van het jaar 1656. 88
87. Drieëndertig kopieën van secrete en andere brieven en een secrete resolutie en twee kopieën van een instructie voor een gezant naar Moskou, alsmede twee provinciale adviezen als een van Zeeland en Friesland en nog drie stukken betreffende de marine, alle kopieën van het jaar 1656. -
88. Stukken betreffende het schip de Groene Jager van het jaar 1656. -
89. Kopieën van secrete en andere brieven met enige bijlagen en memories, geadresseerd aan Haar Hoog Mogenden en ingekomen in het jaar 1656. -
90. Kopieën van verscheidene Franse brieven van Boreel, 1657. -
91. Register van resoluties van Haar Hoog Mogenden van 16 maart tot 31 december 1657. -
92. Journaal van alle staats- en andere meest politieke zaken, voorgevallen sinds 6 januari 1656 tot 9 oktober. 6
93. Kopieën van brieven door Haar Hoog Mogenden ambassadeurs uit Elbing, Marienberg en Danzig aan de Staat geschreven, alsmede enige van de heer Percheval Pels aan de Generaliteit geschreven in het jaar 1657. -
94. Kopieën van brieven en memories, ter Generaliteit ingekomen in 1657, met enige kopieën van resoluties daarop genomen. -
95. Kopieën van brieven en stukken betreffende Zweden van het jaar 1657. -
96. Negenenvijftig kopieën van secrete en andere brieven, alsmede twaalf resoluties en twee secrete extracten alsmede een kopie instructie voor de heer luitenant admiraal Wassenaer, alle van het jaar 1657. -
97. Kopie van een advies van de Raad van State, dienende tot een order en reglement voor 's lands militie te voet en te paard, van 21 december 1627. -
98. Kopieën van missiven, memories, proposities etc. betreffende Denemarken en Polen van het jaar 1657. -
99. Kopieën van missiven, memories, zowel secrete als andere, gediend hebbende in de ambassades aan Zweden, Polen en Brandenburg in het jaar 1657. -
100. Kopieën van brieven, ter Generaliteit uit Spanje ingekomen in het jaar 1657. -
101. Missiven en resoluties betreffende ambassade van Polen, Denemarken, Keurvorst van Brandenburg en Danzig anno 1657. -
102. Kopieën, missiven en adviezen over zeezaken van het jaar 1657. -
103. Verscheiden brieven aan resident Van Aitzema geschreven in het jaar 1657 ten tijde van de Zweedse, Poolse en onze oorlog. 23
104. Brieven, adviezen en resoluties betreffende de zeezaken van het jaar 1658. -
105. Kopieën van brieven aan Haar Hoog Mogenden uit Friesland, geschreven in 1658. -
106. Kopieën van brieven, memories, resoluties etc., ingekomen en gediend hebbende in Haar Hoog Mogenden vergadering, 1658. 24
107. Missiven aan de heer Van Aitzema betreffende Duitsland, 1658. -
108. Kopieën van brieven van en aan de Staat, memories, remonstranties, resoluties van Haar Hoog Mogenden als andere stukken en papieren, alle zaken Denemarken betreffende, van het jaar 1658 en 1659. -
109. Kopieën van Haar Hoog Mogenden resoluties van 1658 geschreven bij kohieren. -
110. Miscellanea van brieven, memories, proposities, resoluties etc. van het jaar 1659. -
111. Deense en Zweedse brieven en bijlagen, 1659, met de resoluties daartoe betrekking hebbend, 1659. -
112. Kopieën van brieven, proposities, memories, resoluties etc., alle betreffende de Deense en Zweedse zaken van het jaar 1659. -
113. Kopieën van de redenen en motieven betreffende de zaken van de Landen van Overmaze en een conventie met Downing, nevens een resoluties van Haar Hoog Mogenden van het jaar 1659. -
114. Kopieën van brieven met haar bijlagen, proposities en memories van de heer ambassadeur Nieupoort uit Engeland geschreven en overgezonden met enige resoluties daarop slaande, allen van het jaar 1659. -
115. Journaal van alle staats- als andere meest politieke voorgevallen zaken, daarin verscheidene cijfers, beginnende 10 oktober 1657 en eindigende 30 mei 1659. 7
116. Journaal van de staats- en meest andere politieke zaken, waaruit de resident Van Aitzema zijn brieven schijnt te hebben geformeerd, die hij sinds 2 januari 1657 tot 1 september 1660 aan verscheidene zijn correspondenten heeft gehad. 11
117. Kopieën van missiven van de heer Van den Honaert en Eckbergh van het jaar 1659. -
118. Journaal van staatszaken en andere, meest politieke, voorgevallen sinds 30 mei 1659 tot 2 maart 1660 8
119. Verscheidene resoluties betreffende memories en liquidaties nopende Oost-Friesland, gediend hebbende in Haar Hoog Mogenden vergadering anno 1660. -
120. Journaal van allerhande politieke staats- en andere zaken met verscheidene aanvullingen, beginnende op 22 maart 1660 en eindigende op 2 december 1661. -
121. Brieven aan de heer Van Aitzema betreffende de zaken van Munster anno 1660, zijnde particulier. -
122. Brieven aan Haar Hoog Mogenden en de heer Van Aitzema alsmede verscheidene kopieën, memories en andere stukken, meer particuliere concernerende, alle van het jaar 1660. -
123. Verscheidene brieven aan de heer Van Aitzema, verscheidene jaren van verscheidene heren geschreven meest van de jaren 1660 tot en met 1668. 26, 28, 30
124. Memories, brieven met bijlagen, en resoluties betreffende de zaken van Engeland, ingekomen en gediend hebbende in Haar Hoog Mogenden vergadering, 1660. -
125. Kopieën van proposities, memories en besluiten betreffende de Munsterse zaken, voorgevallen 1660. -
126. Kopieën van missiven aan Haar Hoog Mogenden ter Generaliteit opgenomen, 1660. -
127. Particuliere brieven uit Oost-Friesland aan de heer Van Aitzema, geschreven, 1660. -
128. Brieven aan de heer Van Aitzema en enige memories en resoluties betreffende de particuliere zaken van een smeker, alle van het jaar 1661. 37
129. Kopieën van memories, secrete en andere brieven van en aan de Staat met bijlagen, alle betreffende Engeland, 1661. -
130. Kopieën van brieven van de ambassadeurs in Engeland en enige memories van de buitengewoon gezant Downing, alle van het jaar 1661. -
131. Kopieën van een remonstrantie wegens het recht de non evocando van die van Gemert, van 14 april 1662. -
132. Kopie missiven van de heren Renswoude, Sasburg en Deutecom van het jaar 1662. -
133. Particuliere brieven aan de resident Van Aitzema anno 1662. 50
134. Kopieën van brieven, memories en resoluties van en aan de Staat betreffende Engelse zaken van het jaar 1662. -
135. Kopieën van brieven en memories betreffende 100.000 rijksdaalders, noch onvereffend tussen Haar Hoog Mogenden en de Keurvorst van Brandenburg, ter Generaliteit gediend hebbende in het jaar 1662. -
136. Kopie van secrete en andere brieven uit Frankrijk en van de Zwitserse kantons met bijlagen en resoluties van Haar Hoog Mogenden, daarop betrekking hebbend alsmede memories van de ambassadeur van Frankrijk, alle van het jaar 1662. -
137. Brieven betreffende de verzochte inclusie van Lubeck, Bremen en Hamburg in het traktaat van het jaar 1662 tussen deze staat en Frankrijk. -
138. Kopieën van brieven met bijlagen, memories en proposities, ter vergadering van Haar Hoog Mogenden ingekomen, met enige resoluties daarop slaande, alle van het jaar 1663. -
139. Journalen van opmerkelijke staats- en politieke zaken als andere zaken door resident Van Aitzema gehouden, naar het schijnt tot het formeren van zijn brieven van correspondentie, bestaande uit tweeëntwintig kohieren, beginnende op 27 augustus 1660 en eindigende op 11 december 1663. -
140. Brieven aan de heer Van Aitzema uit Wolffenbüttel, geschreven in de jaren 1662 en 1663. -
141. Brieven aan de heer Van Aitzema, geschreven in het jaar 1663. 27
142. Kopieën van verscheidene brieven en memories van de ambassadeur Van Gogh, ook van de gezant Downingh, en enige resoluties bij Haar Hoog Mogenden daarop genomen, alle zaken Engeland betreffende, van het jaar 1664. -
143. Journaal van allerhande politieke staats- en andere zaken met enige weinige inserties, beginnende op 4 april 1662 en eindigende op 4 januari 1664. -
144. Brieven aan de heer Van Aitzema en minuten van memories hem ter vergadering gepresenteerd van het jaar 1665. 29
145. Journaal van allerhande staats-, politieke en andere zaken, daaruit de resident Van Aitzema schijnt geformeerd te hebben zijn brieven van correspondentie, beginnende op 30 december 1660 en eindigende op 2 januari 1666. -
146. Miscellanea, minuten, brieven, resoluties, item de secrete negotiatie van Van Beuningen in Frankrijk, alle dienende tot het historisch verhaal van de heer Van Aitzema in het jaar 1667. -
147. Journaal van allerhande staats-, politieke en andere zaken, daaruit resident Van Aitzema schijnt geformeerd te hebben zijn brieven van correspondentie, beginnen op 28 januari 1667 en eindigende op 10 januari 1668. 13
148. Brieven uit Oost-Friesland aan de heer Van Aitzema van het jaar 1668. -
149. Register van verscheidene zaken en stukken als instructies, staten van oorlog, petities van de Raad van State, balansen, liquidatie van de Staat met Frankrijk en Engeland, borderellen, verpachtingen etc. van verscheidene jaren, alle de Staat betreffende. 58
150. Register van verscheidene zaken van Staat volgens het register, daarvan in het begin dezes gesteld, zo deze als andere staten betreffende, zijnde alle van verscheidene jaren en confuus gesteld. 55
151. Kopieën miscellanea van verscheidene jaren de Staat betreffende, doch van geen belang. -
152. Kopieën van proposities, memories, instructies, lijsten, brieven en resoluties van de Staat van verscheidene zaken en jaren. -
153. Kopieën miscellanea van verscheidene en in het bijzonder oude jaren, daaronder vele van consideratie, de Staat alle betreffende. -
154. Kopie miscellanea van verscheidene jaren de Staat betreffende, doch van geen belang. -
155. Manuscript particularia in rechten, geometrie als andere. 53
156. Kopieën miscellanea van proposities, memories, instructies, brieven met bijlagen aan en van de Staat alsmede resoluties, alle van verscheidene jaren, de Staat betreffende. -
157. Verscheidene stukken en papieren van geen belang, de Staat betreffende. -
158. Verscheidene particuliere missiven als andere stukken van geen belang de Staat betreffende. -
159. Een bundel van diverse brieven en verschillende jaren met betrekking tot de stad Bremen. -
160. Stukken van allerhande natuur en jaren de Staat niet betreffende. -
161. Extracten instrumenti pacis caesarei. -
162. Brieven aan de heer Van Aitzema hem particulier betreffende. 47, 49, 51
163. Particuliere stukken van verscheidene jaren. -
164. Een bundel van particuliere brieven aan de heer Van Aitzema. -
165. Stukken, de Staat niet betreffende, van verschillende jaren. -
166. Originele brieven, kwitanties en andere papieren, de heer Van Aitzema in zijn particulier concernerende, van verscheidene personen en jaren. 52
167. Particuliere brieven aan de heer resident Van Aitzema. -
168. Particuliere missiven van verscheidene talen en jaren. -
169. Particuliere brieven, geschreven aan de heer Van Aitzema door hertog Augustus van Brunswijck. -
170. Miscellanea brieven van Hamburg en Bremen, meest particulier. -
171. Kopieën miscellanea van verscheidene jaren, daaronder enige van consideraties en alle de Staat betreffende. 82
172. Verscheidene stukken en papieren, de Staat in het generaal en enige provincies, alsook steden in het bijzonder betreffende, van diverse jaren. -
173. Originele brieven, aan de heer Van Aitzema in verscheidene jaren geschreven, en andere weinige stukken zijn Edelheid in particulier betreffende. -
174. Adversaria miscellanea op de Staat betrekking hebbend en van verscheidene jaren. -
175. Brieven in verscheidene jaren aan de heer Van Aitzema door diversen geschreven. 18, 22, 25, 31
176. Verscheidene declaraties van klerken, die de resident Van Aitzema hebben gediend en daarnaar als klerken onder de eed van Haar Hoog Mogenden zijn genomen.
Afschrift van het zich in het archief der Staten-Generaal bevindende origineel (Loketkas ' Loopende' 428)
-
Bijlage 2. Lijst van stukken die voorkomen in de Loketkas der Staten-Generaal en afkomstig zijn uit de verzameling-Aitzema
Deze stukken, die voorkomen in de inventaris van de Loketkas van de Staten-Generaal, aanvragen onder het nummer in de kolom 'Inv.nr.'.
Loopende 210. Stukken betreffende de neutraliteit van de heerlijkheid van Ameland als anders van de jaren 1635, 1636 en 1637. 101
Loopende 296. Stukken en papieren, allen betreffende de prins van Oranje wegens de tutele, Lingen etc., als lijst van de begrafenis van prins Willem van de jaren 1651 en 1652. 95
Loopende 314. Staatse resoluties en papieren betreffende de zwevende verschillen in de provincie Overijssel, 1654. 98
Loopende 322. Geïnteresseerde jongeren, hovelingen, ingeërfden en volmachten tussen de Eems en Lauwers, 1655. 99
Loopende 345. Brieven en stukken, gediend hebbende in de onlusten van de Ommelanden anno 1656 en 1657. Te vinden onder in de kas. 100
Loopende 349. Order op de raadsbestellingen binnen Leeuwarden, 1657. 97
Loopende 401. Adviezen en andere stukken, alle betreffende de verkochte repressaliën door de prins van Oranje tegen Spanje van het jaar 1663. 96
Oost-Friesland 46. Stukken en papieren betreffende de heerlijkheden van In- en Kniphuysen. 76
Oost-Friesland 48. Stukken betreffende de Oost-Friese standen van het jaar 1652. 41
Oost-Friesland 51. Stukken en papieren betreffende de rekeningen en de liquidatie van het onderhoud van de militie, van het jaar 1655. 42
Oost-Friesland 53. Stukken en papieren betreffende de standen en de stad Emden van het jaar 1659. 43
Hoog-Duitsland, Polen en Moskou 107. Stukken als instructies, proposities, memories en brieven aan de resident Aitzema, alsmede resoluties van Haar Hoog Mogenden; alle betreffende de landen van Gulik, Kleef en Berch, van de jaren 1647, 1648 enz. 38
Hoog-Duitsland, Polen en Moskou 109. Brieven en stukken, dienende tot ...... van die van de gerefomeerde religie binnen Danzig van de jaren 1650 en 1651. 73
Hoog-Duitsland, Polen en Moskou 110. Stukken betreffende de Kleefse standen, thuis te Gennip, Elfertveltse of Boederbuse schult en repressaliën van het jaar 1651 39
Hoog-Duitsland, Polen en Moskou 113. Stukken betreffende het schip St. George, door de Hollandse schepen op de Elbe genomen, 1653. 34
Hoog-Duitsland, Polen en Moskou 118. Stukken betreffende het geven van assistentie aan de stad Bremen wegens Zweden en de mediatie derselver differenties van het jaar 1654. 35
Hoog-Duitsland, Polen en Moskou 120. Stukken betreffende de 1750 rijksdaalders in een contingent van 50.000 rijksdaalders en nog 792 rijksdaalders, door de Keurvorstelijke Kleefse regering van de stad Wesel bij dreiging van executie gevorderd, 1655. 74
Hoog-Duitsland, Polen en Moskou 136. Stukken betreffende het verschil tussen de graaf van Oldenburg en de stad Bremen, beginnende met de jaren 1646 tot 1657. 33
Hoog-Duitsland, Polen en Moskou 139. Stukken, papieren en brieven betreffende slands militie tot Danzig in het jaar 1667. 72
Hoog-Duitsland, Polen en Moskou 142. Stukken en papieren betreffende de stad Wesel en opbrengsten alsmede het onderhoud van de poorten, bruggen, corps de guardes etc., beginnende met het jaar 1630 en eindigende met het jaar 1658. 44
Hoog-Duitsland, Polen en Moskou 148. Stukken betreffende de onderlinge verschillen tussen de bisschop van Munster en die van de stad in het jaar 1659. 40
Hoog-Duitsland, Polen en Moskou 157. Privileges door de keizer Leopold geconfirmeerd en gegeven aan de rijksstad Aken op 17 juli 1660. 68
Brandenburg 12. Kopieën en stukken ter generaliteit wegens Keur-Brandenburg en in specie tot het maken van een alliance offensief en defensief met deze staat, gediend hebbende in het jaar 1648. 69
Brandenburg 14. Stukken en artikelen, dienende tot het maken van een traktaat met Brandenburg, 1649. 70
Brandenburg 18. Stukken betreffende het maken van een alliancie defensief tussen Haar Hoog Mogenden en de Keurvorst van Brandenburg van het jaar 1655. 71
Frankrijk 110. Stukken en papieren, allen betreffende het nemen en opbrengen van twee Franse schepen door de vice-admiraal De Ruyter met de gevolgen en aankleven vandien in het jaar 1657. 89
Portugal 18. Stukken betreffende Portugal en speciaal die gediend hebben tot het maken van een traktaat van vrede, allen van het jaar 1648. 90
Italië, Savoye, Constantinopel, Marokko, Venetië, Zalee en Barbarije 32. Stukken betreffende de Vaudoisen in Piemont van het jaar 1655. 93
Beschrijving van de series en archiefbestanddelen
- OORSPRONKELIJKE STUKKEN AFKOMSTIG VAN LEO VAN AITZEMA, 1
  Zie ook inv.nrs. 57, 73, 76 en 77. De banden en pakken met brieven en andere stukken, beschreven in inv.nrs. 14 vlg., bestaan voor het grootste gedeelte uit aan Aitzema gerichte originele brieven van regeringslichamen en bijzondere personen, van laatstgenoemde ook voor een gedeelte aan Aitzema in zijn particulier gericht, zie met name inv.nrs. 47-51. Nu en dan bevinden zich in de banden en pakken ook minuten van door Aitzema verzonden brieven, steeds eigenhandig door hem geschreven, terwijl de bij Aitzema ingekomen brieven - ook die aan hem in zijn particulier - vaak van bijlagen vergezeld zijn. Zoals uit het onderstaande duidelijk is, zijn de door Aitzema in zijn kwaliteit ontvangen briefen grotendeels uit Duitsland afkomstig. In inv.nrs. 14-31 bevinden zich ook brieven van elders onder andere zeer enkele uit Engeland.
  - Dagboek., 1630-1660; 1-8; 2 delen
    In dit dagboek zijn door Aitzema eigenhandig, aanvankelijk meest in het Spaans en in het Latijn, later uitsluitend in het Frans en in het Nederlands, nu en dan ook in cijferschrift de gebeurtenissen van de dag en in de beide eerste delen ook zaken van particuliere aard opgetekend. Bepaaldelijk is voortdurend door hem opgetekend, aan wie hij brieven heeft geschreven. Zie voor de nadere typering van dit dagboek en het hierop volgende brievenboek (inv.nrs. 9-13), ook Wurm, A.w., blz. 65. Er is een hiaat tussen 1643 en 1652. Het dagboek over 1639-1643 en dat over 1643-1644 worden vermeld in de inventaris van de Loketkas der Staten-Generaal 'Loopende' resp. nrs. 428/16, 428/25 (zie hierna bijlage 1). Aldaar worden van na 1660 nog vermeld het dagboek over 1660-1661 (zie 428/120) en dat over 1662-1664 (zie 428/123). Wellicht zijn na 1664 dagboek en brievenboek (inv.nrs. 9-13) samengevallen.
    - 1630-1638, 1; 1 deel
      Het deel bevindt zich in de Loketkas der Staten-Generaal 'Loopende' 428/10 (zie hierna bijlage 1).
    - 1638-1643, 2; 1 deel
      Het deel bevindt zich in de Loketkas der Staten-Generaal 'Loopende' 428/14 (zie hierna bijlage 1).
    - 1652-1653, 3
      De band bevindt zich in de Loketkas der Staten-Generaal 'Loopende' 428/68 (zie hierna bijlage 1) en is samengesteld uit zeven katernen, genummerd: '1-7'. In deze en de volgende banden zijn verscheidene afschriften van staatsstukken en gedrukte pamfletten en andere drukwerken bijgebonden.
    - 1653-1655, 4
      Van deze band zijn alleen zeven losse katernen bewaard gebleven, genummerd: '15-21'. De thans niet meer aanwezige katernen: '8-14' uit het jaar 1653 worden vermeld in de Loketkas der Staten-Generaal 'Loopende' 428/72 (zie hierna bijlage 1).
    - 1655-1656, 5
      De band bevindt zich in de Loketkas der Staten-Generaal, 'Loopende' 428/81 (zie hierna bijlage 1) en is samengesteld uit acht katernen, genummerd: '22-29'.
    - 1656-1657, 6
      De band bevindt zich in de Loketkas der Staten-Generaal, 'Loopende' 428/92 (zie hierna bijlage 1) en is samengesteld uit elf katernen, genummerd: '30-40'.
    - 1657-1659, 7
      De band bevindt zich in de Loketkas der Staten-Generaal, 'Loopende' 428/18 (zie hierna bijlage 1) en is samengesteld uit vijftien katernen, genummerd: '41-54'.
    - 1659-1660, 8
      De band bevond zich in de Loketkas der Staten-Generaal, 'Loopende' 428/18 (zie hierna bijlage 1) en is samengesteld uit acht katernen, genummerd: '55-62'.
  - Brievenboek., 1635-1668; 9-13; 2 delen
    Overeenkomstig de titel, die aldus luidt: 'Journael van remarquable staets- ende politijcque als andere saecken, bij de heer Aissema, zoo het schijnt, gehouden tot het formeeren van zyne brieven van correspondentie....' zijn in dit brievenboek door Aitzema de gebeurtenissen van de dag opgetekend, uit welke gegevens hij zijn brieven aan zijn lastgevers heeft samengesteld. Er zijn hiaten tussen de jaren 1638 en 1648, 1650 en 1657, 1660 en 1663 en 1664 en 1667. Behalve over 1660-1663 (zie inv.nr. 12) wordt alleen over de jaren 1665-1666 in de inventaris van de Loketkas der Staten-Generaal 'Loopende' 428/145 nog een brievenboek vermeld (zie hierna bijlage 1). Vergelijk ook 428/84, waar brieven uit de jaren 1650-1656 worden vermeld. Het Brievenboek over 1668-1669, aansluitende aan het laatste hier genoemde (inv.nr. 13), is gelaten in het archief van het Hof van Holland, 3.03.01, inv.nr. 5287; zie de inleiding blz. 12.
    - 1635-1638, 9; 1 deel
      Het deel bevindt zich in de Loketkas der Staten-Generaal 'Loopende' 428/12 (zie hierna bijlage 1).
    - 1648-1650, 10; 1 deel
      Het deel bevindt zich in de Loketkas der Staten-Generaal 'Loopende' 428/45 (zie hierna bijlage 1).
    - 1657-1660, 11
      De band bevindt zich in de Loketkas der Staten-Generaal 'Loopende' 428/116 (zie hierna bijlage 1).
    - 1663-1664, 12
      De band bevindt zich in de Loketkas der Staten-Generaal 'Loopende' 428/12 (zie hierna bijlage 1) en is samengesteld uit elf katernen, genummerd: '23-33'. De thans niet meer aanwezige katernen '1-22' over de jaren 1660-1663 worden vermeld in de Loketkas der Staten-Generaal 'Loopende' 428/119 (zie hierna bijlage 1).
    - 1667-1668, 13
      De band bevindt zich in de Loketkas der Staten-Generaal 'Loopende' 428/147 (zie hierna bijlage 1).